【裁判字號】    90,訴,1628
【裁判日期】    900926
【裁判案由】    違反電信法等
【裁判全文】
臺灣高雄地方法院刑事判決                          九十年度訴字第一六二八號
    公  訴  人  臺灣高雄地方法院檢察署檢察官
    被      告  乙○○
    選任辯護人  王文雄律師
    被      告  甲○○
右列被告因違反電信法案件，經檢察官提起公訴（八十九年度偵字第二五九七三號、
九十年度偵字第九九五０號），本院判決如左：
    主  文
乙○○意圖為自己及第三人不法之利益，以有線方式，盜接他人電信設備通信，處有
期徒刑肆月，如易科罰金，以參佰元折算壹日，緩刑貳年。
甲○○收受贓物，處有期徒刑貳月，如易科罰金，以佰元折算壹日，緩刑貳年。
    事  實
一、乙○○係承緯實業有限公司之負責人，為企龍股份有限公司（下稱企龍公司）之
    經銷商，其業務為招攬客戶供企龍公司加值之股市資訊，並收取資訊使用費，於
民國八十八年四月間，企龍公司為爭取客戶，曾免費提供數據專線供環球證券公
    司高雄分公司使用，嗣並未繼續使用，但亦未拆線，環球證券公司後與富邦綜合
    證券股份有限公司（下稱富邦公司）合併，該分公司乃成為富邦公司之高雄分公
    司，並改用拓有公司提供之股市行情視訊信號，並非企龍公司之客戶。乙○○於
    八十八年底承攬該分公司之配線追加工程，得以自由進出該分公司之機房，適企
    龍公司因提供之視訊信號不良，遭多家客戶埋怨並要求減收使用費，其中二家係
    乙○○所招攬，因而乙○○也亟思改善信號，竟基於意圖為自己及企龍公司不法
    利益之犯意，利用出入機房之便，商請企龍公司南部地區負責人甲○○指派不知
    情之技術人員周廉忠，隨同乙○○進入機房，盜接富邦公司之備用專線，通往企
    龍公司高雄分公司之機房，以便將拓有公司提供給富邦公司之股市視訊信號，再
    轉接給企龍公司之客戶，以改善訊號不良之情形，盜接完後約半月，乙○○始將
    盜接之事告知甲○○，甲○○明知該視訊信號係盜接而得之贓物，竟予收受繼續
    提供該公司客戶使用。嗣於八十九年九月十四日因台灣證券交易所發現有異，向
    富邦公司查證後，始發現盜接之事。
二、案經富邦公司訴請臺灣高雄地方法院檢察署檢察官偵查起訴。
    理  由
一、訊據被告甲○○對於在事後明知被告乙○○有盜接富邦公司之備用專線，以提供
    該公司客戶使用，並改善其公司訊號不良之情形後，仍予收受使用之情，坦承不
    諱，另訊據被告乙○○對於有盜接富邦公司備用專線之情，故坦承不諱，惟亦辯
    稱：並未有意圖為自己或他人不法利益云云。經查：企龍公司所提供客戶股市資
    訊，係依使用期間收費，而被告乙○○更可因此而收取月費之三成為佣金，另有
    關企龍公司所提供之資訊信號若有收視不良之情況，應由企龍公司負責修繕，此
    業據被告乙○○供陳在卷（見本院九十年八月十五日訊問筆錄），另依證人周廉
    忠即企龍公司維修人員於偵訊時證稱：「我們公司一直有公司客戶接收不良之情
    形，存在多久大約也有半年時間了，客戶接收不良，若收訊不良，證券所所報的
    資訊數字會有誤差，大約有二、三張，客戶曾向公司反映，客戶繳費是季繳，印
    象曾要求減費，從富邦拉線到我們公司，公司不良收訊有改善。」（見八十九年
    十二月五日偵訊筆錄）而被告甲○○對此亦供稱：「我們公司收訊不良，有客戶
    要求費用減費，我們都有減費。」（見八十九年十二月十二日偵訊筆錄），是依
    上所述，企龍公司所提供予客戶之收視訊號有不良之情況，曾有客戶因此反應並
    要求減少費用，是故若被告乙○○未為盜接行為，企龍公司為改善收訊，以能正
    常收費，必須耗費維修及更新設備之費用，現在被告乙○○為盜接行為後，企龍
    公司所提供予客戶之收視情況已有改善，則企龍公司即不必再耗費維修或更新設
    備，更可正常收費，另被告乙○○亦能正常按月收取佣金，故被告乙○○所辯未
    有意圖自己或他人不法之利益云云，即無足採，此外，復有說明書、存證信函可
    資佐證。是以本案事證明確，被二人告之犯行堪以認定。
二、核被告甲○○所為，係犯刑法第三百四十九條第一項之收受贓物罪。被告乙○○
    所為，係犯電信法第五十六條第一項之盜接他人電信設備通信罪。爰審酌被告二
    人係圖一時便利而罹刑章，對於告訴人富邦公司所生損害非大，犯後坦承犯行，
    態度尚可，事後被告乙○○更與富邦公司達成和解，有和解書在卷足參，顯有悔
    意等一切情狀，分別量處如主文所示之刑，以為懲儆。又被告二人行為後，刑法
    第四十一條於九十年一月四日修正，並於同月十日公布施行，有關易科罰金之部
    分，範圍擴大為最重本刑五年以下有期徒刑之罪，與被告二人所犯之罪分別比較
    後，依刑法第二條第一項前段之規定，均應適用裁判時之刑法第四十一條第一項
    規定，並均諭知易科罰金之折算標準。再者，被告二人前均未曾受有期徒刑以上
    刑之宣告，有台灣高雄地方法院檢察署刑案資料查註紀錄表及台灣高等法院被告
    全國前案紀錄表足憑，因一時失慮致罹刑章，經此刑之宣告後，應知警悟而無再
    犯之虞，本院因認均以暫不執行其刑為當，爰均以宣告緩刑二年，以勵自新。
據上論斷，應依刑事訴訟法第二百九十九條第一項前段，電信法第五十六條第一項，
刑法第十一條前段、第三百四十九條第一項、第二條第一項前段、第四十一條第一項
、第七十四條第一款，罰金罰鍰提高標準條例第一條前段、第二條，判決如主文。
中      華      民      國      九十      年      九      月    二十六  日
                                  臺灣高雄地方法院刑事第四庭
                                      法  官  楊  國  祥
右正本證明與原本無異。
如不服本判決，應於判決送達後十日內，向本院提出上訴狀。
                                      書記官  陳  怡  真
中    華    民    國    九十  年       九      月    二十八        日
附錄論罪法條：
電信法第五十六條
意圖為自己或第三人不法之利益，以有線、無線或其他電磁方式，盜接或
盜用他人電信設備通信者，處五年以下有期徒刑，得併科新台幣一百五十
萬元以下罰金。
意圖供自己或第三人盜接或盜用他人電信設備通信，而製造、變造或輸入
電信器材者，處一年以上七年以下有期徒刑，得併科新台幣三百萬元以下
罰金。意圖供第三人盜接或盜用他人電信設備通信，而販賣、轉讓、出租
或出借電信器材者，亦同。
意圖供自己或第三人犯罪之用而持有前項之電信器材者，處三年以下有期
徒刑，得併科新台幣五十萬元以下罰金。
第一項及第二項之未遂犯罰之。


司法院資訊處製作；財團法人民間司法改革基金會備份。
